最高法院刑事判決　　　　　　九十四年度台上字第六０一七號
　　上　訴　人　甲○○
　　　　　　　　　　　　（另案在監執行）
　　　　　　　　乙○○
　　　　　　　　　　　　在押.
上列上訴人等因搶奪案件，不服台灣高等法院中華民國九十四年
八月二十四日第二審判決（九十四年度上訴字第二二００號，起
訴案號：台灣台北地方法院檢察署九十四年度偵字第四二二一、
五七二八、五七六四號），提起上訴，本院判決如下：
    主  文
上訴駁回。
    理  由
按刑事訴訟法第三百七十七條規定，上訴於第三審法院，非以判
決違背法令為理由，不得為之。是提起第三審上訴，應以原判決
違背法令為理由，係屬法定要件。如果上訴理由狀並未依據卷內
訴訟資料，具體指摘原判決不適用何種法則或如何適用不當，應
認其上訴為違背法律上之程式，予以駁回。本件原判決認定上訴
人甲○○意圖為自己不法之所有，基於常業搶奪之犯意，騎乘車
號不詳之機車，獨自於原判決附表（下稱附表）編號一、二所示
時間、地點，乘被害人楊素清、李素珍不備之際，自其後方搶奪
如附表所示財物。嗣甲○○因一人獨自作案多所不便，乃邀上訴
人乙○○共謀先竊取機車，再同騎該竊得機車行搶路人皮包之方
式搶奪財物，二人共同意圖為自己不法之所有，基於竊盜之概括
犯意聯絡及常業搶奪之犯意聯絡，先於民國九十四年二月八日至
十一日間某日在台北縣永和市某處，共同竊得車號不詳之機車，
得手後，先後於附表編號三至五所示時、地，共同乘騎上開機車
，由後座之甲○○自被害人周力加、王秀美、莊繡憶後方下手，
搶得其隨身手提包，所得現金朋分花用，證件棄置於台北縣永和
市中正橋下。嗣上訴人等因作案多起，恐車號、車型被人認出，
遂承前竊盜概括犯意聯絡，於同月二十三日十一時許，在台北縣
板橋市○○路一五八號前人行道上，共同竊取郭羽婷所有之車號
ＡＭＸ—九三九號重型機車。得手後，旋騎乘該車以同前手法，
共同在附表編號六至九所示時、地，搶奪蔡佳穎、李邱光玉、江
惠珠及陳雅怜之皮包，搶得現金朋分花用，證件則任意丟棄。上
訴人等共犯上開多次搶奪犯行，俱以之為常業。嗣為更換搶奪交
通工具，乃承前竊盜概括犯意聯絡，於同年三月四日上午十一時
許，於台北市○○路○段四十三號人行道前，共同竊取車號ＭＤ
Ｔ—九八０號重型機車，得手後於同日十二時五十五分，共乘該
機車行經台北市○○區○○街與市○○道口，為警盤檢查獲等情
。因而維持第一審依牽連犯之例，從重論處上訴人等共同以搶奪
他人之動產為常業（均累犯）罪刑之判決，並駁回其在第二審之
上訴。已綜核全部卷證資料，詳加斟酌論斷，敘明其所憑之證據
及認定之理由，從形式上觀察，並無違法情形存在。另證據之取
捨及證明力之判斷，俱屬於事實審法院之職權，其取捨判斷苟不
違背經驗法則或論理法則，即不生判決違背法令之問題。原判決
係依憑上訴人等於審判中之供述，被害人楊素清、李素珍、周力
加、王秀美、莊繡憶、蔡佳穎、李邱光玉、江惠珠、陳雅怜之指
述，卷附被害人分別出具之贓物認領保管單、起獲贓物照片、監
視錄影帶翻拍照片等證據，資為認定犯罪事實之依據。並以上訴
人等於不及一月之短期間內，密集為附表所示之搶奪犯行，參以
甲○○及乙○○於偵查中分別供稱：「作案時未上班工作」及「
靠搶奪生活」等語，足證甲○○係以搶得之金錢，資為主要經濟
來源之一；乙○○更以搶得之金錢維持生活，堪認均係以反覆同
種類行為為目的之社會活動之職業性犯罪，上訴人等以犯搶奪罪
為常業至灼，亦經於判決理由中論述綦詳【見原判決理由二－（
二）】。其證據之取捨及判斷並不違背經驗法則或論理法則，自
不得任指判決違法。又量刑之輕重，係屬事實審法院得依職權自
由裁量之事項，苟已斟酌刑法第五十七條各款所列情狀，而未逾
越法定刑度，不得遽指為違法。原判決就上訴人等犯罪情節，已
在事實欄明白認定，理由欄詳加論斷，並敘明上訴人等雖坦承犯
行，犯罪後態度良好，然在未及一月之短期間內陸續犯多次搶奪
犯行，且以竊取機車遂行犯罪，危害社會治安甚鉅，而甲○○甫
於九十三年間因搶奪罪，經判處罪刑確定，隨又觸犯本件犯行，
足見素行不佳，爰審酌其犯罪之動機、目的、手段等一切情狀，
在法定刑範圍內分別量處其刑，難謂有何違法。上訴意旨仍執前
詞，謂非以犯搶奪罪為常業，且原判決量刑過重云云，純屬對事
實審法院已經調查說明之事項或採證認事職權之適法行使，未依
卷存證據資料，徒憑己見，重為事實上之爭辯或任意指摘，自不
足據以辨認原判決已具備違背法令之形式，應認本件上訴違背法
律上之程式，從程序上予以駁回。
據上論結，應依刑事訴訟法第三百九十五條前段，判決如主文。
中　　華　　民　　國　九十四　年　　十　　月　三十一　日
                      最高法院刑事第三庭
                          審判長法官  紀　俊　乾
                                法官  黃　正　興
                                法官  劉　介　民
                                法官  陳　東　誥
                                法官  黃　一　鑫
      本件正本證明與原本無異
                                      書  記  官
中　　華　　民　　國　九十四　年　 十一 　月　　二　　日
                                                      Ｅ
